【裁判字號】    97,訴,1493
【裁判日期】    971209
【裁判案由】    違反毒品危害防制條例
【裁判全文】
臺灣屏東地方法院刑事判決              97年度訴字第1493號
公  訴  人  臺灣屏東地方法院檢察署檢察官
被      告  甲○○
                    另案在臺灣屏東看守所羈押中
上列被告因違反毒品危害防制條例案件，經檢察官提起公訴（97
年度毒偵字第1940號），被告就被訴事實為有罪之陳述，本院裁
定行簡式審判程序，判決如下：
    主  文
甲○○施用第一級毒品，累犯，處有期徒刑壹年貳月，扣案之第
一級毒品海洛因拾參包（驗後合計淨重零點伍公克）、第二級毒
品甲基安非他命壹包（驗後毛重零點伍公克）及注射針筒壹支均
沒收銷燬。
    事  實
一、甲○○前於民國94年間因施用毒品案件，經本院以94年度毒
    聲字第516 號裁定送觀察、勒戒後，認無繼續施用毒品之傾
    向，於94年9 月15日觀察、勒戒執行完畢釋放，由臺灣屏東
    地方法院檢察署檢察官以94年度毒偵字第2150號不起訴處分
    確定。復於95年間分別因竊盜案件，經本院以95年度訴字第
    758 號判決判處有期徒刑1 年確定（嗣經本院以96年度聲減
    字第2367號裁定減為有期徒刑6 月）；因偽造文書案件，經
    臺灣高等法院高雄分院以96年度上訴字第1279號判決判處有
    期徒刑5 月，減為有期徒刑2 月15日確定；因違反毒品危害
    防制條例案件，經本院以95年度訴字第640 號判決判處有期
    徒刑10月確定（嗣經本院以96年度聲減字第14號裁定減為有
    期徒刑5 月），上開減得之刑經本院以96年度聲字第2367號
    裁定應執行有期徒刑1 年，甫於96年7 月19日執行完畢出監
    。詎甲○○猶不知悛悔，於觀察、勒戒執行完畢釋放後5 年
    內，復基於施用第一級毒品海洛因及第二級毒品甲基安非他
    命之犯意，於97年8 月29日10時許，於停放在屏東縣恆春鎮
    ○道旁之車內，以將第一級毒品海洛因及第二級毒品甲基安
    非他命加水再以注射針筒注入體內之方式，施用第一級毒品
    海洛因及第二級毒品甲基安非他命1 次。嗣於同日17時50分
    許，在屏東縣恆春鎮○○路1 巷3 弄巷口，因形跡可疑為警
    盤查，甲○○因身藏毒品乃逕逃逸，惟仍為警逮獲並扣得第
    一級毒品海洛因13包（驗後合計淨重0.5 公克）、第二級毒
    品甲基安非他命1 包（驗後毛重0.5 公克）及使用後殘留第
    一級毒品海洛因之注射針筒1 支，甲○○乃坦承施用毒品且
    同意採尿送驗而查獲。
二、案經屏東縣政府警察局恆春分局報請臺灣屏東地方法院檢察
    署檢察官偵查起訴。
    理  由
一、本件被告甲○○所犯係死刑、無期徒刑、最輕本刑為3 年以
    上有期徒刑以外之罪，其於準備程序中就被訴事實為有罪之
    陳述，經法官告知簡式審判程序之旨，並聽取當事人之意見
    後，本院認為適宜由受命法官獨任進行簡式審判程序。
二、上揭事實，業據被告甲○○於警詢時、偵查中及本院審理時
    坦承不諱，且被告為警所採集之尿液檢體，經送請臺灣檢驗
    科技股份有限公司以酵素免疫分析法及氣相層析質譜儀法檢
    驗，結果呈甲基安非他命及嗎啡陽性反應，有該公司濫用藥
    物尿液檢驗報告1 紙在卷足憑（見偵卷第11頁），並有白色
    粉末13包（驗後合計淨重0.5 公克）、白色晶體1 包（驗後
    毛重0.5 公克）及注射針筒1 支扣案可稽，而該13包白色粉
    末經送請法務部調查局以化學呈色法及氣相層析質譜儀分析
    法檢驗，均含第一級毒品海洛因成分，有該局97年10月27日
    調科壹字第09723040630 號鑑定書1 紙附卷可稽（見本院卷
    第20頁），又該包白色晶體經警依毒品簡易快速篩檢試劑初
    步檢驗，結果呈第二級毒品甲基安非他命陽性反應，有毒品
    初步檢驗報告單1 紙附卷可稽（見警卷第27頁），而扣案之
    注射針筒1 支，經警依毒品簡易快速篩檢試劑初步檢驗，結
    果呈第一級毒品海洛因陽性反應，有毒品初步檢驗報告單1
    紙附卷可稽（見警卷第28頁），堪信被告上開自白確與事實
    相符。再被告先前如事實欄所載，其於94年間因施用毒品案
    件，經本院以94年度毒聲字第516 號裁定送觀察、勒戒後，
    認無繼續施用毒品之傾向，於94年9 月15日觀察、勒戒執行
    完畢釋放，由臺灣屏東地方法院檢察署檢察官以94年度毒偵
    字第2150號不起訴處分確定等情，有臺灣高等法院被告前案
    紀錄表在卷足憑，本件事證已臻明確，被告於觀察、勒戒執
    行完畢釋放後5 年內，再犯本件施用第一級毒品海洛因及第
    二級毒品甲基安非他命之犯行洵堪認定。
三、查海洛因為毒品危害防制條例第2 條第2 項第1 款明定之第
    一級毒品；甲基安非他命為同條例第2 條第2 項第2 款明定
    之第二級毒品，均不得持有及施用，核被告甲○○所為，係
    犯該條例第10條第1 項之施用第一級毒品罪及同條第2 項之
    施用第二級毒品罪。被告以一注射行為同時施用第一級毒品
    罪及第二級毒品罪而觸犯數罪名，為想像競合犯，應從一重
    之施用第一級毒品罪處斷。被告施用前、後持有第一級毒品
    海洛因及第二級毒品甲基安非他命之低度行為，應為其施用
    毒品之高度行為所吸收，不另論罪。被告前於95年間分別因
    竊盜案件，經本院以95年度訴字第758 號判決判處有期徒刑
    1 年確定（嗣經本院以96年度聲減字第2367號裁定減為有期
    徒刑6 月）；因偽造文書案件，經臺灣高等法院高雄分院以
    96年度上訴字第1279號判決判處有期徒刑5 月，減為有期徒
    刑2 月15日確定；因違反毒品危害防制條例案件，經本院以
    95年度訴字第640 號判決判處有期徒刑10月確定（嗣經本院
    以96年度聲減字第14號裁定減為有期徒刑5 月），上開減得
    之刑經本院以96年度聲字第2367號裁定應執行有期徒刑1 年
    ，甫於96年7 月19日執行完畢出監等情，有臺灣高等法院被
    告前案紀錄表1 份在卷可稽，其於受徒刑之執行完畢，5 年
    以內故意再犯本件有期徒刑以上之罪，為累犯，應依刑法第
    47條第1 項之規定加重其刑。爰審酌被告前經觀察、勒戒後
    ，仍未戒斷其施用毒品之惡習，並參酌其素行狀況、犯罪之
    動機、目的、手段、所生戕害其身心情形及犯罪後坦承犯行
    ，態度尚非惡劣等一切情狀，量處如主文所示之刑，以資懲
    儆，至檢察官雖具體求刑認應量處被告有期徒刑2 年，然被
    告本件犯行並未侵害任何他人之權利，僅係戕害自身，本院
    審酌上情，認被告以量處如主文所示之刑為適當，檢察官求
    處之刑尚嫌過重，併此敘明。扣案之第一級毒品海洛因13包
    （驗後合計淨重0.5 公克）、第二級毒品甲基安非他命1 包
    （驗後毛重0.5 公克），均係查獲之毒品；又扣案之注射針
    筒1 支，確有第一級毒品海洛因成分殘留，已如上述，而注
    射針筒因與第一級毒品海洛因無從析離，爰均應依毒品危害
    防制條例第18條第1 項前段之規定，沒收銷燬之。
據上論斷，應依刑事訴訟法第299 條第1 項前段、第273 條之1
第1 項，毒品危害防制條例第10條第1 項、第2 項、第18條第1
項前段，刑法第11條、第55條、第47條第1 項，判決如主文。
本案經檢察官李侑姿到庭執行職務。
中    華    民    國    97    年    12    月    9     日
                  刑事第五庭    法  官  林家聖
以上正本證明與原本無異。
如不服本判決應於收受本判決送達後10日內向本院提出上訴書狀
，其未敘述上訴理由者，並得於提起上訴後10日內向本院補提理
由書狀（均須按他造當事人之人數附繕本）「切勿逕送上級法院
」
中    華    民    國    97    年    12    月    9    日
                                書記官  陳蓉柔
附錄本判決論罪科刑法條全文：
毒品危害防制條例第10條
施用第一級毒品者，處六月以上五年以下有期徒刑。
施用第二級毒品者，處三年以下有期徒刑。


司法院資訊處製作；財團法人民間司法改革基金會備份。
